【裁判字號】    97,交聲,438
【裁判日期】    970331
【裁判案由】    違反道路交通管理處罰條例聲明異議
【裁判全文】
臺灣臺北地方法院交通事件裁定         97年度交聲字第438號
原處分機關  交通部公路總局臺北區監理所板橋監理站
異  議  人  甲○○
即受處分人
上列異議人即受處分人因違反道路交通管理處罰條例案件，對於
臺北市交通事件裁決所民國97年1 月30日所為板監裁字第41-AEW
290015號處分（原處分案號：臺北市政府警察局北市警交大字第
AEW290015 號），聲明異議，本院裁定如下：
    主  文
異議駁回。
    理  由
一、按汽車駕駛人，行經有燈光號誌管制之交岔路口闖紅燈者，
    處新臺幣（下同）1 千8 百元以上5 千4 百元以下罰鍰，有
    前開情形者，記違規點數3 點，道路交通管理處罰條例第53
    條第1 項、第63條第1 項第3 款分別定有明文。
二、本件受處分人即異議人甲○○於民國96年12月20日晚間6 時
    45分許，騎乘車牌號碼LH2-361 號重型機車沿臺北市○○路
    ○ 段經道南橋駛至新光路1 段交岔口時，適指南路方向之號
    誌為紅燈，竟仍強行通過直行，違反道路交通管理處罰條例
    第53條之規定，適有臺北市政府警察局文山第一分局警備隊
    小隊長張宗仁巡邏至該地，當場目擊，尾隨至國立政治大學
    大門前將受處分人攔停並當場掣單舉發，嗣受處分人於通知
    單上所載應到案日期前向交通部公路總局臺北區監理所板橋
    監理站提出申訴，經原舉發單位調查結果，仍認受處分人有
    其上開違規之行為，交通部公路總局臺北區監理所板橋監理
    站乃依同上規定，裁處異議人罰鍰1 千8 百元，並依同條例
    第63條第1 項第3 款規定，記違規點數3 點等情，有舉發違
    反道路交通管理事件通知單、臺北市政府警察局文山第一分
    局書函、交通部公路總局臺北區監理所板橋監理站違反道路
    交通管理事件裁決書在卷可按。
三、受處分人異議意旨略以：(一)伊當時有看伊方向燈號為綠燈，
    並未闖紅燈；(二)伊駛過臺北市○○路與新光路交岔路口後，
    在公車站牌前尚禮讓4 名行人穿越馬路，該4 名行人均可作
    證伊並非闖紅燈；(三)當時天色昏暗，且員警未當場立刻舉發
    ，竟一路尾隨過了政治大學大門口始攔停，恐有誤認之虞云
    云。
四、本院經查：
  (一)據證人張宗仁即當時攔停受處分人之臺北市政府警察局文山
    第一分局警備隊小隊長到庭具結證稱：「當時我剛好巡邏到
    新光路1 段，新光路1 段與指南路2 段的交叉口停等紅燈」
    、「我那時在停等紅燈，等到綠燈時我要右轉指南路2 段要
    往道南橋方向，我綠燈之後才起步要右轉，快要到道南橋路
    口時，就看到受處分人騎車從道南橋下來，我看到他時他車
    速有點快，當時我已經研判他可能會闖紅燈，我還沒進入道
    南橋前就看到他闖紅燈，我就立即迴轉過去追他……我發現
    他闖紅燈到攔截下來時，我視線並沒有離開過他這1 部車」
    、「我這裡變綠燈之後又轉要進入道南橋路口距離大概5 到
    8 公尺，所以受處分人方向已經變成紅燈1 段時間，且在他
    前面還有1 部計程車，計程車已經停下來等紅燈了，但是受
    處分人闖過去」等經過綦詳，證人張宗仁既在新光路上停等
    紅燈，待其方向變為綠燈後甫起步右轉進入道南橋，則受處
    分人下道南橋後直行指南路方向號誌應已變為紅燈，證人張
    宗仁應無誤認燈號及受處分人闖紅燈之違規行為。
  (二)受處分人雖質疑證人未當場攔停、是否看錯云云。惟據證人
    張宗仁證述：「因為那邊的路口並不寬，如果當場攔截可能
    會造成其他車輛不便，所以我等過了政治大學門口後，車流
    量比較小我才做攔截的動作。我發現他闖紅燈到攔截下來時
    ，我視線並沒有離開過他這1 部車」、「道南橋大概有2 、
    3 百公尺長，我是在還沒進入橋墩的路口前就看到受處分人
    闖紅燈，就立即迴轉，根本還沒進入到道南橋」、「該路口
    是1 個丁字路口，下橋後右側沒有路，我迴轉之後視線並沒
    有離開過這1 部車」等語，查道南橋下橋後之指南路2 段，
    道路狹窄，且因政治大學校區人員來往眾多，交通擁塞，則
    證人待過政治大學大門後始攔停受處分人，自屬合理。又證
    人張宗仁確認其視線一直緊盯受處分人，且下道南橋後之指
    南路2 段除證人張宗仁所在之新光路外，並無其他岔路，而
    指南路2 段道路狹窄，僅可供1 部車輛通過，綜合上情，證
    人應無將受處分人機車與其他機車混淆之虞。至於受處分人
    稱伊禮讓行人一事，據證人張宗仁表示：「（問：我當天有
    禮讓4 個行人，你當時說沒有看到，為何又說你一直盯著我
    的車子？）我有看到，我當場也跟受處分人說我有看當，只
    是受處分人要我去找那4 人來作證，我認為這2 件事沒有關
    係，所以沒有必要」、「他禮讓行人的地方與闖紅燈的路口
    距離80公尺，闖紅燈在前，所以這2 件事沒有關係」等語明
    確，受處分人禮讓行人，本應如此，而闖紅燈與禮讓行人二
    事，實無何邏輯上之關聯性，受處分人自不得以此作為未闖
    紅燈之證明。受處分人上開所辯，顯係卸責之詞，均無可採
    。
  (三)從而，原處分機關認定受處分人於前開時、地有闖紅燈之行
    為，應堪認定，而依據首開道路交通管理處罰條例之規定，
    裁處罰鍰1 千8 百元，記違規點數3 點，核無不當。本件異
    議為無理由，應予駁回。
五、據上論斷，應依道路交通案件處理辦法第19條，裁定如主文
    。
中    華    民    國    97    年    3     月    31    日
                  交通法庭  法  官  林晏如
上正本與原本無異。
如不服本裁定應於送達後5日內向本院提出抗告狀。
                            書記官  楊盈茹
中    華    民    國    97    年    3     月    31    日


司法院資訊處製作；財團法人民間司法改革基金會備份。
